Inventaris van het archief van mr. W.J. Geertsema [levensjaren 1918-1991], (1934) 1945-1991
Nationaal Archief, Den Haag
- Openbaar leven, A
  - Lid en bestuurder van de Volkspartij voor Vrijheid en Democratie, A.2
    - Overige bemoeienissen en aangelegenheden, A.2.5
      - Ingekomen stukken van de Werkgroep Inkomenspolitiek van de VVD, fotokopieën, met ingekomen afschrift van een interne notitie van het ministerie van Buitenlandse Zaken., 1973; 245; 1 omslag
      - Afleveringen van het propagandablad VVD Nu nr. 1 en 2., 1973-1974; 246; 2 katernen
      - Door vrijheid verbonden (de VVD van A tot Z), brochure betreffende de organisatie van de VVD en verwante organisaties., 1977; 247; 1 katern
      - Stukken betreffende bijeenkomsten en uitstapjes van VVD-provinciebestuurders (commissarissen en gedeputeerden)., 1978-1982; 248; 1 omslag
      - Ingekomen brieven van het partijbestuur van de VVD over de vervaardiging van portretten van Haya van Someren-Downer en Harm van Riel., 1981; 249; 1 omslag
        Geertsema maakte deel uit van het comité van aanbeveling.
      - Tekst van de inleiding van H.E. Koning over 'Relatie tussen parlementair handelen en gemeentelijk beleid' gehouden voor het Nederlands Genootschap van Burgemeesters te Lochem op 31 maart 1982, met bijlage., 250; 2 stukken
      - Ingekomen uitnodigingen voor ontvangsten en feestelijke bijeenkomsten, afkomstig van het partijbestuur en andere gremia binnen de VVD., 1982-1989; 251; 1 omslag
      - Stukken betreffende zijn medewerking aan de 'Gelderse Topkadercursus', gehouden te Lochem op 28 en 29 augustus 1984., 252; 1 omslag
      - Stukken betreffende de fotoreportage in het blad Playboy over twee medewerkers van de VVD-fractie in de Tweede Kamer en de reactie van de partij daarop., 1986; 253; 1 omslag
        Bevat een exemplaar van het blad.
  - Ambtenaar op het ministerie van Binnenlandse Zaken, 1957-1959, A.3
    - Stukken betreffende zijn aanstelling als Hoofd van de afdeling Algemene Zaken van het Staatssecretariaat van Binnenlandse Zaken, Bezitsvorming en Publiekrechtelijke Bedrijfsorganisatie., 1957-1961; 254; 1 omslag
      Geertsema werd per 20 maart 1959 op non-activiteit gesteld in verband met zijn aanvaarding van het lidmaatschap van de Tweede Kamer.
  - Lid van de gemeenteraad van 's-Gravenhage, 1958-1961, A.4
    - Stukken opgemaakt en ontvangen als lid van de gemeenteraad van 's-Gravenhage., (1937) 1958-1961; 255-261; 2 stukken en 5 omslagen
      Geertsema maakte deel uit van de raadscommissies voor Onderwijszaken en voor Arbeidszaken.
      - Reglement van Orde, gedrukt, (1953), 255; 1 stuk
      - Naam- en adreslijst van de leden, gedrukt, 1959 januari, 256; 1 stuk
      - Stukken betreffende de gemeentefinanciën, 1958-1960, 257
      - Stukken betreffende onderwijszaken, 1958-1961, 258
      - Stukken betreffende ambtenarenzaken, 1958-1960, 259
      - Stukken betreffende sociale zorg, jeugdzaken en welzijnswerk, (1953) 1958-1960, 260
      - Stukken betreffende woningbouw, huisvesting en ruimtelijke ordening, (1937) 1958-1960, 261
  - Lid van de Tweede Kamer der Staten-Generaal, 1959-1971, 1973, A.5
    - Algemeen, A.5.1
      - Verklaring omtrent zijn openbare functies, ingezonden na zijn benoeming tot lid van de Tweede Kamer, afschrift., 1959; 262; 1 stuk
      - Stukken betreffende zijn medewerking aan radio- en televisieprogramma's., 1960-1970; 263; 1 omslag
        Zie ook inv.nr. 1157.
      - Stukken betreffende de (her)verkiezing van Geertsema tot lid van de Tweede Kamer., 1963; 264; 1 omslag
      - Correspondentie met redacties van dagbladen over verscheidene onderwerpen., 1964-1971; 265; 1 omslag
    - Fractie-aangelegenheden, A.5.2
      - Ingekomen circulaires en brieven, ontvangen als lid van de VVD-fractie in de Tweede Kamer, met enkele afschriften van uitgaande brieven., 1959-1968; 266; 1 omslag
        Agenda's en notulen van fractievergaderingen ontbreken over deze jaren.
      - Ingekomen uitnodigingen voor lunchbijeenkomsten van VVD-Kamerleden en -ministers met vertegenwoordigers van het bedrijfsleven te Rotterdam, met afschriften van uitgaande brieven., 1963, 1969-1970, 1973; 267; 1 omslag
        Zie ook inv.nr. 234.
      - Agenda's en notulen van vergaderingen van de VVD-fractie in de Tweede Kamer, met bijlagen en correspondentie., 1969-1973; 268-271; 4 omslagen
        - 1969, 268
        - 1970, 269
        - 1971-1972, 270
          Incompleet.
        - 1973, 271
      - Stukken betreffende algemene politieke en staatkundige ontwikkelingen., 1963-1970; 272-276; 1 pak en 4 omslagen
        - Teksten van redevoeringen van partijgenoten en politieke tegenstanders, met bijlagen, 1963-1969, 272; pak
        - Ingekomen uitnodigingen voor debatbijeenkomsten van afdelingen van de Partij van de Arbeid, met afschriften van antwoordbrieven, 1965-1966, 273
        - Knipsels, 1966-1967, 274
        - Ingekomen stukken van het Comité Democratisch Appèl in de Partij van de Arbeid, 1969-1970, 275
        - Stukken betreffende diverse kleine politieke partijen, 1970 en z.d., 276
      - Ingekomen stukken ter voorbereiding op de algemene politieke beschouwingen over de rijksbegroting voor 1970., 1969; 277; 1 omslag
    - Kabinetsformaties, A.5.3
      - Stukken betreffende de formatie van het kabinet-Marijnen in 1963 en Geertsema's optreden als voorzitter van de VVD-fractie in de Tweede Kamer., 278-281; 4 omslagen
        - Stukken betreffende het verloop van de formatie, afschriften, met bijlagen, 1963 mei-juli en z.d., 278
        - Dagboekaantekeningen van Geertsema over de periode 23 juli t/m 4 september 1963, getypt, 279
        - Teksten van de regeringsverklaring van minister-president mr. V.G.M. Marijnen en van Geertsema's eerste speech als fractievoorzitter op 31 juli 1963, 280
        - Knipsels, 1963 juli-september, 281
      - Stukken betreffende de formatie van het kabinet-Cals in 1965., (1964) 1965; 282-284; 1 pak en 2 omslagen
        - Stukken betreffende het verloop van de formatie, 1965 februari-april, 282; pak
        - Teksten van de regeringsverklaring van minister-president mr. J.M.L.Th. Cals en van verklaringen van Geertsema namens de VVD-fractie, 1965 april en z.d., 283
        - Knipsels, (1964) 1965, 284
      - Tekst van het advies inzake de kabinetsformatie, door mr. E.H. Toxopeus als voorzitter van de VVD-fractie in de Tweede Kamer aan de koningin uitgebracht op 4 november 1966, met aanvulling, afschriften., 285; 2 stukken
      - Stukken betreffende het verloop van de formatie van het kabinet-Biesheuvel in 1971., 286; 1 omslag
        Het betreft een incompleet dossier.
      - Persoverzichten en ANP-berichten betreffende de kabinetsformatie van 1971, fotokopieën., 287-289; 3 pakken
        - 1 t/m 14 juni, 287
        - 15 t/m 23 juni, 288
        - 24 juni t/m 5 juli, 289
      - Stukken betreffende de openbaarmaking van de lijst van 'niet in het regeerakkoord vastgelegde afspraken'., 1972 maart; 290; 1 omslag
      - Stukken betreffende de formatie van het kabinet-Den Uyl in 1973., 1972-1973; 291-294; 1 pak en 3 omslagen
        Zie ook inv.nrs. 454-455.
        - Stukken betreffende het verloop van de formatie, afschriften, 1972-1973, 291; pak
        - Stukken betreffende de houding van de VVD, 1972-1973, 292
        - Knipsels en ANP-berichten over het verloop van de formatie, 1972-1973, 293
        - Afschriften van bij de kabinetsformateur ingekomen verzoekschriften, 1973, 294
    - Functioneren van de Tweede Kamer en internationale contacten, A.5.4
      - Verslag van de Spanjereis van een groep Tweede Kamerleden in juni 1959, met bijlagen., 1959 en z.d.; 295; 1 omslag
      - Ingekomen informatiebulletins afkomstig van de Delegaties naar Internationale Parlementaire Vergaderingen, met bijlagen., 1960-1961 (1964); 296; 1 omslag
      - Ingekomen stukken van de Nederlandse Groep van de Interparlementaire Unie, met afschrift van een uitgaande brief., 1960-1965, 1970, 1973; 297; 1 omslag
      - Stukken ontvangen als lid van de Vaste Commissie inzake de werkwijze van de Tweede Kamer., 1961-1973; 298-301; 3 pakken en 1 omslag
        - 1961-1964, 298
        - 1965-1968, 299
        - 1969-1971 (1972), 300
        - (1971) 1973, 301; omslag
      - Verslag van een bespreking tussen de Kamervoorzitter en de fractievoorzitters over de materiële positie van de leden van de Tweede Kamer., 1962; 302; 1 stuk
      - Correspondentie, gevoerd als lid van de Gemengde Commissie voor Stenografie., 1963; 303; 1 omslag
      - Ingekomen brieven van de KVP-fractie in de Tweede Kamer betreffende wijzigingen in de samenstelling van het bestuur van die fractie., 1963-1964; 304; 1 omslag
      - Ingekomen circulaires van, en correspondentie met de griffie van de Tweede Kamer over zaken van huishoudelijke aard., 1964-1968; 305; 1 omslag
      - Stukken ontvangen als lid van de Commissie van advies inzake personeelsaangelegenheden., 1967-1970; 306; 1 pak
      - Stukken betreffende het bezoek van een parlementaire delegatie, waarvan Geertsema deel uitmaakte, aan Roemenië in september 1968., 307; 1 omslag
      - Correspondentie met T.J. Trout, hoofd van de Press and Information Services van de Britse ambassade te Den Haag, betreffende deelname aan een bezoek aan Groot-Brittannië, samen met andere fractievoorzitters., 1970; 308; 1 omslag
    - Afzonderlijke beleidsterreinen, A.5.5
      - Algemene Zaken, A.5.5.1
        - Ingekomen brieven, verzoekschriften, documentatie en knipsels over aangelegenheden ressorterende onder het ministerie van Algemene Zaken., 1963-1970; 309; 1 omslag
        - Aantekeningen betreffende de verloving van prinses Irene met prins Carlos Hugo van Bourbon-Parma, met bijlagen., 1964; 310; 1 omslag
        - Stukken betreffende openheid en openbaarheid van bestuur, naar aanleiding van het rapport Openbaarheid openheid van de commissie-Biesheuvel., 1970-1971; 311; 1 omslag
          Zie ook inv.nr. 133.
      - Binnenlandse Zaken, A.5.5.2
        - Stukken en knipsels betreffende optreden en organisatie van de politie., 1960-1969; 312; 1 omslag
        - Ingekomen stukken en documentatie betreffende gewestvorming in de regio Rijnmond., 1960-1971; 313; 1 pak
          Zie ook inv.nrs. 75 en 136.
        - Ingekomen stukken betreffende gemeentelijke herindelingen., 1961-1970 (1972); 314; 1 omslag
        - Stukken ontvangen als lid van de Vaste Commissie voor Ambtenarenzaken en Pensioenen., 1961-1970; 315; 1 omslag
        - Stukken betreffende de salariëring en rechtspositie van ambtenaren., 1961-1970 en z.d.; 316; 1 omslag
        - Stukken betreffende gemeentebestuurlijke aangelegenheden., 1961-1971, 1973; 317; 1 omslag
          Bevat de tekst van Geertsema's rede 'De gemeente in de toekomst' uit 1970.
        - Correspondentie met het Nederlands Auschwitzcomité, met een rapport van de Binnenlandse Veiligheidsdienst over de communistische leiding van dit comité., 1964-1970; 318; 1 omslag
        - Ingekomen brieven, verzoekschriften, documentatie en knipsels over gemeentelijke financiën., 1964-1971; 319; 1 pak
        - Correspondentie met Ph.I. Witmond over de controverse rond het opnemen van Nederlandse Oostfrontvrijwilligers in het Venlose register van gevallenen tijdens de Tweede Wereldoorlog., 1965; 320; 1 omslag
        - Correspondentie met burgers betreffende activiteiten van de Binnenlandse Veiligheidsdienst., 1965-1971; 321; 1 omslag
        - Correspondentie met burgers betreffende het kiesrecht., 1965-1971; 322; 1 omslag
          Zie ook inv.nr. 332.
        - Ingekomen circulaire, ontvangen als lid van de Vaste commissie voor de Binnenlandse Veiligheidsdienst., 1966; 323; 1 stuk
        - Stukken en knipsels betreffende het rapport-Enschedé over de Provorellen in Amsterdam in juli 1966 en het ontslag van burgemeester mr. G. van Hall in 1967., 1966-1968; 324; 1 omslag
          Het rapport zelf ontbreekt.
        - Stukken ontvangen als lid, dan wel voorzitter van de Vaste Commissie voor Binnenlandse Zaken., 1966-1971, 1973; 325-326; 2 pakken
          - 1966-1971, 325
          - 1973, 326
        - Teksten van artikelen en redevoeringen van Geertsema betreffende de filmkeuring, met correspondentie., 1966-1971; 327; 1 omslag
          Zie ook inv.nrs. 348 en 665-667.
        - Ingekomen stukken betreffende het standpunt van de VVD ten aanzien van de opkomstplicht bij verkiezingen, in antwoord op een verzoek van de Commissie Opkomstplicht, ingesteld door de minister van Binnenlandse Zaken., 1967; 328; 1 omslag
        - Correspondentie en knipsels betreffende ordeverstoringen in de wijk Malburgen in Arnhem., 1967; 329; 1 omslag
        - Correspondentie betreffende de benoeming van een partijgenoot tot hoofdcommissaris van de politie te Enschede., 1968; 330; 1 omslag
        - Stukken betreffende het optreden tegen de zgn. Damslapers in Amsterdam en de daarmee gepaard gaande ongeregeldheden in augustus 1970., (1967) 1970-1971; 331; 1 omslag
        - Stukken betreffende wijziging van de Grondwet en de Kieswet., 1969-1971; 332; 1 omslag
          Zie ook inv.nr. 322.
        - Correspondentie betreffende zijn deelname aan een forumdiscussie over staatsrechtelijke vernieuwing, georganiseerd door de Juridische Faculteitsvereniging van de Vrije Universiteit te Amsterdam., 1970-1971; 333; 1 omslag
        - Correspondentie betreffende de volkstelling, met een knipsel van een artikel van Geertsema daarover in Vrijheid en Democratie van 5 februari 1971., 334; 1 omslag
        - Ingekomen documentatie met bezwaren van organisaties van Nieuwmarktbuurtbewoners tegen het voorgestelde tracé van de metro in Amsterdam en met voorstellen voor een alternatief tracé., 1973; 335; 1 omslag
      - Justitie, A.5.5.3
        - Ingekomen circulaires van het Protestcomité Vrijlating Oorlogsmisdadigers., 1959-1961; 336; 1 omslag
        - Ingekomen verzoekschriften inzake echtscheidingsrechtspraak., ca. 1960; 337; 1 omslag
        - Ingekomen brieven, verzoekschriften, documentatie en knipsels over justitie-aangelegenheden., 1963-1965; 338; 1 pak
        - Ingekomen brief van het Humanistisch Verbond inzake de geestelijke verzorging van gedetineerden, met afschrift van uitgaande antwoordbrief., 1964; 339; 1 omslag
        - Stukken betreffende de voorgenomen vestiging van een jeugdgevangenis in Austerlitz, gemeente Zeist., 1964; 340; 1 omslag
          Geertsema stelde schriftelijke vragen aan de betrokken bewindslieden over deze kwestie.
        - Stukken ontvangen als lid dan wel voorzitter van de Vaste Commissie voor Justitie., 1966-1970; 341-343; 1 omslag en 2 pakken
          - Agenda's voor vergaderingen, 1966-1970, 341; omslag
          - Vergaderstukken en knipsels, 1966-1967, 342
          - Vergaderstukken en knipsels, 1968-1970, 343
        - Ingekomen stukken betreffende kansspelen., 1968-1969; 344; 1 omslag
        - Stukken betreffende het Kamerdebat over de mogelijke vrijlating van de oorlogsmisdadigers F.H. Aus der Fünten, F. Fischer en J. Kottäla (de 'Drie van Breda') in oktober 1969, met ingekomen verzoekschriften en brieven., (1967) 1969 (1970); 345; 1 omslag
          Zie ook inv.nrs. 465 en 531.
        - Correspondentie betreffende het standpunt van de VVD ten aanzien van homo-emancipatie., (1963) 1969-1971; 346; 1 omslag
          Bevat de tekst van een redevoering van Geertsema over deze problematiek, gehouden voor de Haagse Kring op 22 maart 1971.
        - Documentatie betreffende het abortusvraagstuk., 1969-1971 (1978, 1984); 347; 1 omslag
        - Interim-advies betreffende de filmkeuring, uitgebracht door de Adviescommissie Zedelijkheidswetgeving, met bijlagen., 1970-1971; 348; 1 omslag
          Zie ook inv.nrs. 327 en 665-667.
      - Financiën, A.5.5.4
        - Ingekomen verzoekschriften betreffende het wetsontwerp fiscale voorzieningen ten gunste van de werkende gehuwde vrouw., 1961; 349; 1 omslag
          Zie ook inv.nr. 408.
        - Ingekomen brieven, verzoekschriften, documentatie en knipsels over de financiën van de rijksoverheid., 1961-1968; 350; 1 pak
        - Correspondentie betreffende pensioenvoorzieningen., 1963-1965, 1969-1970; 351; 1 omslag
        - Correspondentie met burgers betreffende belastingen., 1964, 1970-1971; 352; 1 omslag
        - Ingekomen stukken betreffende de Miljoenennota 1974 en het standpunt van de VVD terzake., 1973; 353; 1 omslag
      - Economische Zaken, A.5.5.5
        - Ingekomen brieven van de Horecaf, Nederlandse Bond van Werkgevers in Hotel-, Restaurant- en Café- en aanverwante bedrijven, met afschrift van een uitgaande brief., 1959, 1970; 354; 1 omslag
        - Ingekomen verzoekschriften van verscheidene Kamers van Koophandel, met bijlagen., 1959-1970, 1973; 355; 1 omslag
        - Ingekomen verzoekschriften betreffende landbouwzaken., 1960-1961; 356; 1 omslag
        - Ingekomen stukken en knipsels betreffende problemen in het bakkersbedrijf., 1960-1961; 357; 1 pak
        - Ingekomen brieven, verzoekschriften, documentatie en knipsels over economische zaken., 1964-1971 (1973); 358; 1 pak
        - Stukken betreffende de mogelijke vestiging van petrochemische industrie aan het Noordzeekanaal., 1965; 359; 1 omslag
      - Buitenlandse Zaken, A.5.5.6
        - Ingekomen stukken betreffende de Nieuw-Guineakwestie en de 'Daad van vrije keuze', de volksraadpleging over de toekomst van Irian Barat (West-Nieuw-Guinea) in 1969., 1958-1970; 360; 1 omslag
        - Ingekomen stukken betreffende de Europese integratie., 1959-1967, 1973; 361; 1 omslag
        - Ingekomen verzoekschriften en documentatie betreffende de totstandkoming van een federale wereldregering., 1960-1961; 362; 1 omslag
        - Ingekomen documentatie betreffende het apartheidssysteem in Zuid-Afrika, met correspondentie over het standpunt van Geertsema terzake en over zijn reis naar Zuid-Afrika in 1970., 1960-1971 (1979); 363; 1 omslag
          Zie ook inv.nrs. 523 en 1199.
        - Ingekomen brieven, verzoekschriften, documentatie en knipsels over buitenlandse aangelegenheden., 1960-1973; 364-368; 5 omslagen
          - Vietnamoorlog, 1966-1967, 364
          - Militaire staatsgreep in Griekenland, 1967, 365
          - Midden-Oostenconflict, 1967, 1972-1973, 366
          - Onafhankelijkheidsoorlog van Oost-Pakistan (Bangladesh), 1971, 367
          - Diversen, 1960-1969, 368
        - Documentatie betreffende de crisis rond de bouw van de Berlijnse muur., 1961; 369; 2 stukken
        - Ingekomen uitnodigingen van het Comité van Belgisch-Nederlandsch-Luxemburgsche samenwerking, met afschriften van enkele uitgaande brieven., 1964-1965, 1967; 370; 1 omslag
        - Stukken ontvangen als lid van de Vaste Commissie voor Buitenlandse Zaken., 1964-1965, 1969-1970; 371-373; 3 pakken
          - 1964-1965, 371
          - Op onderwerp geordende stukken, 1969-1970, 372
          - Chronologisch geordende stukken, 1969-1970, 373
        - Correspondentie met buitenlandse diplomaten te Den Haag., 1967, 1970; 374; 1 omslag
        - Correspondentie betreffende visumproblemen van Oost-Europese deelnemers aan Nederlandse werkkampen voor studenten en scholieren., 1967-1968; 375; 1 omslag
        - Ingekomen enquête van de studieprojectgroep van de sociale academie De Horst te Driebergen inzake de Universele verklaring van de rechten van de mens, en de ratificatie van de daarop gebaseerde verdragen, met de antwoorden gegeven door de VVD-fractie., 1970; 376; 2 stukken
      - Volksgezondheid, A.5.5.7
        - Ingekomen brieven en artikelen van dr. R.D.G.Ph. Simons over de door hem bestreden officiële lezing met betrekking tot de zgn. Planta-ziekte, met knipsels en correspondentie., 1960-1964; 377; 1 omslag
          In 1960 brak in Nederland een huidziekte uit, die spoedig in verband werd gebracht met een nieuw antispat-emulgator dat was toegevoegd aan de margarine van het merk 'Planta' van het Unilever-concern. Hoewel de ziekte verdween nadat de vernieuwde Planta van de markt was genomen, bleef het verband tussen de emulgator en de huidziekte omstreden.
        - Verslag van de besprekingen tussen leden van de Vaste Commissie voor de Volksgezondheid en vertegenwoordigers van de Nederlandse Vereniging van Fabrikanten van Pharmaceutische Producten 'Nepropharm' op 19 februari en 5 maart 1963, met bijlagen., 378; 1 omslag
        - Stukken betreffende de Nederlandse Vereniging voor Sexuele Hervorming (NVSH)., 1965-1969; 379; 1 omslag
        - Ingekomen stukken en knipsels betreffende het conflicten tussen de ziekenfondsorganisaties en de Landelijke Huisartsen Vereniging over de honorering van huisartsenzorg., 1966-1967; 380; 1 omslag
        - Correspondentie en knipsels betreffende geboortebeperking., 1967 en z.d.; 381; 1 omslag
        - Ingekomen brieven, verzoekschriften, documentatie en knipsels over volksgezondheidsaangelegenheden., 1970; 382; 1 omslag
      - Onderwijs, Kunst en Wetenschappen, A.5.5.8
        - Ingekomen brieven, verzoekschriften, documentatie en knipsels over aangelegenheden betreffende onderwijs, kunst en wetenschappen., 1960, 1963-1968, 1970; 383-384; 2 pakken
          - 1960, 1963-1965, 383
          - 1966-1968, 1970, 384
        - Ingekomen stukken betreffende Radio Nederland Wereldomroep., 1960, 1967-1968; 385; 1 omslag
        - Ingekomen verzoekschriften betreffende het gymnasiaal onderwijs., 1960-1961; 386; 1 omslag
        - Stukken en knipsels betreffende het politieke optreden van studenten en studentenorganisaties., 1964-1969; 387-392; 6 omslagen
          - Nederlandse Studentenraad, 1964-1969, 387
          - Nederlands Studenten Akkoord, 1965-1968, 388
          - Nederlandse Studenten Vakbeweging, 1965-1968, 389
          - Progressieve Studenten Organisatie, 1965, 390
          - Overige organisaties, 1965, 391
          - Knipsels, 1965-1969, 392
        - Correspondentie betreffende het Nederlandse omroepbestel., 1964-1970; 393; 1 omslag
          Zie ook inv.nrs. 76 en 659-663.
        - Ingekomen verzoekschriften van kunstenaarsverenigingen, met bijlagen., 1965-1969; 394; 1 omslag
        - Ingekomen nota van P.L. Offerhaus, 'Een ministerie voor "Techniek en Wetenschap", met begeleidende brief., 1970; 395; 2 stukken
      - Verkeer en Waterstaat, A.5.5.9
        - Ingekomen verzoekschriften en documentatie over inpoldering van de Lauwerszee en andere landaanwinningen., 1959-1960; 396; 1 omslag
        - Ingekomen verzoekschriften en documentatie over verkeers- en waterwegen., 1959-1961; 397; 1 omslag
        - Ingekomen brieven, verzoekschriften, documentatie en knipsels over aangelegenheden betreffende verkeer en waterstaat., 1966-1970; 398-399; 2 pakken
          - 1966-1968, 398
          - 1969-1970, 399
      - Defensie, A.5.5.10
        - Stukken betreffende defensiekwesties., 1960, 1964-1970; 400; 1 omslag
        - Ingekomen stukken betreffende het bezoek van de secretaris-generaal van World Veterans Federation, N. Acton, aan Nederland., 1966; 401; 1 omslag
        - Ingekomen verzoekschriften en publicaties van Bond van Mobilisatie-Invaliden en van hunnen Nabestaanden en van de Stichting 'De Nederlandse Soldaat'., 1967; 402; 1 omslag
      - Maatschappelijk Werk, A.5.5.11
        - Ingekomen brief van de Nederlandse vereniging voor maatschappelijk werk 'Humanitas' inzake kinderbescherming, met bijlage., 1961; 403; 2 stukken
        - Tekst van de inleiding 'Vormingswerk in relatie tot mens en samenleving', gehouden door C. Egas, staatssecretaris voor Cultuur, Recreatie en Maatschappelijk Werk, op 13 april 1966., 404; 1 stuk
        - Ingekomen verzoekschrift van de Centrale Raad voor de Behartiging van de Gemeenschappelijke Pensioenbelangen betreffende verbetering van de uitkeringen aan Indische oorlogsslachtoffers, met bijlagen., 1967; 405; 1 omslag
      - Overige, A.5.5.12
        - Ingekomen verzoekschrift van de Nederlandse Commissie voor Internationale Natuurbescherming betreffende de walvisvaart, met bijlage., 1959; 406; 2 stukken